臺灣臺中地方法院民事裁定
                                  111年度中簡聲字第108號
聲  請  人  呂宏濟  
相  對  人  滙豐(台灣)商業銀行股份有限公司

法定代理人  陳紹宗  
上列當事人間聲請停止強制執行事件，本院裁定如下：
    主      文
聲請人供擔保新臺幣3,661元後，本院111年度司執字第92623號
清償債務強制執行事件關於執行債務人黃怡娟於財政部中區國稅
局東山稽徵所之110年度退稅款債權之強制執行程序，於本院111
年度中簡字第3152號第三人異議之訴事件裁判確定、和解、撤回
或其他原因終結前，應暫予停止。
    理      由
一、按有回復原狀之聲請或提起再審或異議之訴，或對於和解為
    繼續審判之請求，或提起宣告調解無效之訴，撤銷調解之訴
    ，或對於法院依強制執行法第4條第1項第5款之裁定提起抗
    告時，法院依必要情形，或依聲請定一相當並確實擔保，得
    為停止強制執行之裁定，強制執行法第18條第2項定有明文
    。又法院依強制執行法第18條第2項規定擔保金額而准許停
    止強制執行之裁定者，該項擔保係備供債權人因停止執行所
    受損害之賠償，其數額應依標的物停止執行後，債權人未能
    即時受償或利用該標的物所受之損害額，或其因另供擔保強
    制執行所受之損害額定之，非以標的物之價值或其債權額為
    依據，最高法院91年度台抗字第429號裁定意旨足供參照。
二、本件聲請人以其已向本院提起第三人異議之訴為由，具狀聲
    請停止本院111年度司執字第92623號清償債務強制執行事件
    （下稱系爭執行事件）關於執行債務人黃怡娟於財政部中區
    國稅局東山稽徵所之110年度退稅款債權（下稱系爭退稅款
    債權）所為之強制執行程序。
㈠、經查，相對人持本院109年度司執字第21268號債權憑證為執
    行名義，向本院民事執行處聲請對系爭退稅款債權為強制執
    行，現由本院民事執行處以系爭執行事件受理中，且系爭執
    行事件對於系爭退稅款債權之強制執行程序尚未終結，而聲
    請人業已對相對人提起第三人異議之訴，現由本院審理中等
    情，業經本院依職權調取系爭執行事件卷宗及本院111年度
    中簡字第3152號第三人異議之訴卷宗查閱屬實，經核認聲請
    人聲請停止系爭執行事件程序，於法尚無不合。又為確保相
    對人因聲請人聲請停止強制執行不當可能遭受之損害得獲賠
    償，並兼顧兩造之權益，本院依聲請人之聲請，許其提供相
    當並確實之擔保，停止強制執行。
㈡、次查，相對人所聲請強制執行之債權額固為新臺幣（下同）3
    6,612元本息，然聲請人請求排除系爭執行事件中之系爭退
    稅款債權金額為25,840元，則系爭執行事件之執行名義所載
    之債權額已高於系爭退稅款債權金額，相對人因停止執行所
    受之損失，依其未能即時受償之損害額即應以系爭退稅款債
    權金額25,840元定之，並以相對人遲延收取上開數額之法定
    利率即週年利率百分之5利息計算損害。
㈢、本件聲請人所提起之第三人異議之訴事件，依其訴訟標的金
    額應適用簡易程序，且未逾民事訴訟法第466條第1項所定數
    額，屬不得上訴第三審之事件，至二審判決即告終結，其期
    間可推定為2年10個月（參照各級法院辦案期限實施要點第2
    條規定，民事簡易程序第一審審判案件期限10個月、民事第
    二審審判案件期限2年），依此計算，則相對人因停止強制
    執行未能即時受償之可能損害金額為3,661元【計算式：25,
    840元×5％×（2年＋10/12）≒3,661元，元以下4捨5入】，是本
    院認為聲請人應供擔保之擔保金額以3,661元為適當。
三、依強制執行法第18條第2項裁定如主文。
中　　華　　民　　國　　 111   　年　10　 月　　17  　日
                  臺中簡易庭  法  官 李立傑
以上為正本係照原本作成。
如不服本裁定，應於送達後10日內，向本院提出抗告狀（須附繕
本），並繳納抗告費新臺幣1,000 元。
中　　華　　民　　國　　111 　年　　10　　月　　17　　日
                              書記官 洪加芳